【裁判字號】    95,訴,385
【裁判日期】    951020
【裁判案由】    毒品危害防制條例
【裁判全文】
臺灣宜蘭地方法院刑事判決              95年度訴字第385號
公  訴  人  臺灣宜蘭地方法院檢察署檢察官
被      告  甲○○
上列被告因違反毒品危害防制條例案件，經檢察官提起公訴（95
年度毒偵字第834號）及移送併辦（95年度毒偵字第925號），本
院合議庭裁定適用簡式審判程序，爰不經通常程序判決如下：
    主  文
甲○○施用第一級毒品，累犯，處有期徒刑伍月，如易科罰金，
以新台幣壹仟元折算壹日。
    事  實
一、甲○○前於民國88年間，因施用毒品案件，經觀察勒戒後認
    有繼續施用傾向，經送強制戒治執行完畢後，經台灣宜蘭地
    方法院檢察署檢察官以90年度戒毒偵字第8號為不起訴處分
    。又因施用毒品案件，經台灣宜蘭地方法院檢察署檢察官起
    訴並聲請強制戒治，強制戒治部分於93年7月1日執行完畢，
    起訴部分經本院以92年度訴字第143號判決判處應執行有期
    徒刑8月確定，於93年8月14日縮刑期滿執行完畢。再因施用
    毒品案件，經本院以93年度訴字第470號判處有期徒刑7月確
    定，於94年11月1日執行完畢。詎仍不知悛悔，基於反覆持
    續施用第一級毒品海洛因之單一行為決意，於95年7月20日
    上午某時及95年8月21日上午某時，在其位於宜蘭縣員山鄉
    之住所，以針筒注射之方式，施用海洛因2次。嗣於95年7月
    20日上午11時45分許，為警採集其尿液送驗呈嗎啡陽性反應
    。復於95年8月21日18時許，為警採集其尿液送驗呈嗎啡陽
    性反應。甲○○並於警訊及偵查中供出其所施用之海洛因係
    向林鶴賢所購買，因而破獲林鶴賢販賣毒品之犯行。
二、案經宜蘭縣警察局暨宜蘭分局報請台灣宜蘭地方法院檢察署
    檢察官偵查起訴及移送併辦。
    理  由
一、被告甲○○對於上揭犯行，於本院審理時均坦承不諱，且被
    告於95年7月20日上午11時45分、95年8月21日下午6時經警
    採尿送驗結果，均呈嗎啡陽性反應，有慈濟大學濫用藥物檢
    驗中心檢驗總表及嫌犯尿液送驗姓名編號對照表各2紙附卷
    可稽。被告前因施用毒品案件，經依法院裁定，送觀察、勒
    戒後，認有繼續施用毒品傾向，經裁定令入戒治處所強制戒
    治，於93年1月9日強制戒治執行完畢，有不起訴處分書、全
    國施用毒品案件紀錄表及台灣高等法院被告前案紀錄表在卷
    可稽。事證明確，被告犯行應堪認定。
二、按強制戒治執行完畢釋放後，5年內再犯毒品危害防制條例
    第10條之罪者，檢察官應依法追訴，毒品危害防制條例第23
    條第2項定有明文。被告於93年1月9日強制戒治執行完畢後5
    年內之95年7月20日間開始再犯本件施用毒品之罪，核其所
    為，係犯毒品危害防制條例第10條第1項施用第一級毒品罪
    。其施用毒品前持有毒品之低度行為，為施用毒品之高度行
    為所吸收，不另論罪。因施用毒品成癮本身即具反覆、延續
    之行為特徵，如係在密接之一定時、地持續實行之複次行為
    ，倘依社會通念，於客觀上認為符合一個反覆、延續性之行
    為觀念，則於刑法評價上，屬學理上所稱「包括一罪」之「
    集合犯」，為實質上一罪。本件被告在密接之時間及相同之
    地點施用毒品，顯係基於反覆實行之犯意，持續實行複次之
    施用毒品行為，依前開說明，應僅成立一罪。至公訴人雖僅
    就就起訴書所載「於95年7月20日上午某時施用第一級毒品
    海洛因」之犯行提起公訴，惟其所移送併辦部份與起訴部份
    具有集合犯之關係，係實質上一罪，為起訴效力所及，本院
    自應併予審判，附此敘明。被告曾因施用毒品案件經本院以
    92年度訴字第143號判決判處應執行有期徒刑8月確定，於93
    年8月14日縮刑期滿執行完畢；再因施用毒品案件，經本院
    以93年度訴字第470號判處有期徒刑7月確定，於94年11月1
    日執行完畢，有台灣高等法院被告前案紀錄表1份在卷足憑
    ，其於5年內再犯本件有期徒刑以上之罪，核屬累犯，依刑
    法第47條第1項之規定加重其刑。惟被告於警訊及偵查時供
    出其施用第一級毒品海洛因之來源為林鶴賢，因而破獲林鶴
    賢販賣毒品之犯行，有警訊筆錄、台灣宜蘭地方法院檢察署
    檢察官95年度他字第1219號95年7月20日偵查筆錄及簽呈在
    卷可按，依毒品危害防制條例第17條之規定，減輕其刑，並
    依法先加後減之。爰審酌被告施用毒品之行為對於自己及社
    會所造成之危害程度非輕，且經強制戒治後，仍難抑毒癮，
    多次施用毒品，顯見其對於毒品之依賴性甚高，及犯後審理
    中坦承犯行，頗有悔意之態度，並供出上源以利查緝等一切
    情狀，量處如主文所示之刑，並諭知易科罰金之折算標準。
據上論斷，應依刑事訴訟法第299條第1項前段，毒品危害防制條
例第10條第1項、第17條，刑法第11條、第47條第1項、第41條第
1項判決如主文。
本案經檢察官吳廣莉到庭執行職務。
中    華    民    國    95    年    10    月    20    日
                  刑事第四庭  法  官  謝佩玲
以上正本證明與原本無異。
如不服本判決應於收受本判決後10日內向本院提出上訴書狀，其
未敘述上訴理由者，並得於提起上訴後10日內向本院補提理由書
狀(均須按他造當事人之人數附繕本)「切勿逕送上級法院」。
                              書記官  藍友隆
中    華    民    國    95    年    10    月    23    日
附錄法條
毒品危害防制條例第10條第1項
施用第一級毒品者，處6月以上5年以下有期徒刑。


司法院資訊處製作；財團法人民間司法改革基金會備份。
